臺灣士林地方法院刑事判決　　　　　　　100年度易字第225號
公　訴　人　臺灣士林地方法院檢察署檢察官
被　　　告　王韋欽
上列被告因竊盜案件，經檢察官提起公訴（100年度偵字第6661
號），被告於本院準備程序中就被訴之事實為有罪之陳述，經裁
定改依簡式審判程序審理並判決如下：
    主  文
王韋欽竊盜，處有期徒刑貳月，如易科罰金，以新臺幣壹仟元折
算壹日；又竊盜，處有期徒刑貳月，如易科罰金，以新臺幣壹仟
元折算壹日竊盜；應執行有期徒刑參月，如易科罰金，以新臺幣
壹仟元折算壹日。
    事  實
一、王韋欽因缺錢花用，竟意圖為自己不法之所有，而先後為下
    列行為：
  (一)先於民國100 年5 月25日上午11時12分許，見林政達所駕駛
    之車牌號碼2E-7061 號自用小貨車停放於臺北市○○區○○
    路61號前，認有機可趁，徒手開啟前開車輛車門，竊取林政
    達所有之黑色手提袋1 只（內有現金新臺幣（下同）5,700
    元、ICASH 卡1 張、悠遊卡2 張）得逞，並取出其內現金5,
    700 元（後遭王韋欽花用1,700 元）及ICASH 卡1 張後，將
    其餘物品棄置附近巷內，俟林政達返回該車發覺有異，經報
    警並調閱監視錄影器畫面後，始悉上情。
  (二)嗣王韋欽食髓知味，竟另行起意，再於100 年5 月25日下午
    2 時34分許，至臺北市○○區○○路4 段180 號B1美食街「
    八番咖哩屋」用餐，見該店店員汪大偉前去如廁之際，竟趁
    機徒手開啟該店收銀機，竊取其內現金3,000 元得逞，惟過
    程間不慎將收銀機內千元紙鈔1 張掉落地面，汪大偉返回該
    店後見狀起疑，遂調閱監視錄影器畫面及質問王韋欽，經王
    韋欽坦承後，即通知員警到場處理，並扣得現金7,000 元及
    ICASH 卡1 張（分別發還林政達、汪大偉），而悉上情。
二、案經林政達訴由臺北市政府警察局內湖分局報告臺灣士林地
    方法院檢察署檢察官偵查起訴。
    理  由
一、本件被告王韋欽所犯為刑法第320 條第1 項之罪，核屬刑事
    訴訟法第273 條之1 第1 項所定死刑、無期徒刑、最輕本刑
    為3 年以上有期徒刑以外之罪，亦非高等法院管轄之第一審
    案件，而被告於本院行準備程序中就被訴事實為有罪之陳述
    ，經告知被告簡式審判程序之旨並聽取當事人意見後，本院
    裁定進行簡式審判程序，是本件之證據調查，依刑事訴訟法
    第273 條之2 規定，不受同法第159 條第1 項、第161 條之
    2 、第161 條之3 、第163 條之1 及第164 條至第170 條規
    定之限制，合先敘明。
二、上開犯罪事實，業據被告於本院準備及審理程序中坦承不諱
    （見本院卷第7 頁背面、第9 頁背面），且經證人即告訴林
    政達、證人即被害人汪大偉於警詢、偵查中指證明確（見偵
    卷第12頁至第15頁、第16頁至第18頁、第55頁至第56頁），
    並有監視器翻拍畫面照片、贓物認領保管單、遭竊物品照片
    、搜索扣押筆錄、扣押物品目錄表在卷可佐（見偵卷第20頁
    至第23頁、第29頁、第30頁至第31頁、第32頁、第33頁、第
    34頁），足認被告任意性自白核與事實相符，應堪採信。綜
    上，本件事證明確，被告犯行堪以認定，應予依法論科。
三、核被告所為，係犯刑法第320 條第1 項之竊盜罪，所犯上開
    2 次竊盜罪，犯意各別，行為互殊，應予分論併罰。爰審酌
    被告先前甫於100 年3 月16日竊取他人皮包1 只而遭提起公
    訴，有臺灣士林地方法院檢察署檢察官100 年度偵字第4379
    號起訴書在卷可佐（見本院卷第5 頁），竟仍再次犯下本件
    竊盜行為，考量其犯罪動機、手段、生活狀況、品行、智識
    程度、本件被害人所受損害，以及犯後坦承犯行，態度良好
    等一切情狀，分別量處如主文所示之刑，並諭知易科罰金之
    折算標準，再就前開之刑定其應執刑，及就所定之刑諭知易
    科罰金之折算標準，以示儆懲。
四、而公訴人以被告有反覆實施犯罪，顯有犯罪之習慣，請求諭
    知刑前強制工作等語。惟按保安處分係針對受處分人將來之
    危險性所為之處置，以達教化、治療之目的，為刑罰之補充
    制度。我國現行刑法採刑罰與保安處分雙軌制，係在維持行
    為責任之刑罰原則下，為協助行為人再社會化之功能，以及
    改善行為人潛在之危險性格，期能達成根治犯罪原因、預防
    犯罪之特別目的。是保安處分中之強制工作，旨在對嚴重職
    業性犯罪及欠缺正確工作觀念或無正常工作因而犯罪者，強
    制其從事勞動，學習一技之長及正確之謀生觀念，使其日後
    重返社會，能適應社會生活。……刑法第90條第1 項亦規定
    ：有犯罪之習慣或因遊蕩或懶惰成習而犯罪者，得於刑之執
    行完畢或赦免後，令入勞動場所，強制工作。即均係本於保
    安處分應受比例原則之規範，使保安處分之宣告，與行為人
    所為行為之嚴重性、行為人所表現之危險性及對於行為人未
    來行為之期待性相當之意旨而制定，而由法院視行為人之危
    險性格，決定應否令入勞動處所強制工作，以達預防之目的
    （最高法院95年度台上字第4615號判決意旨可資參照）。查
    被告先前雖已涉有竊盜犯行，復於同日2 度犯下本次竊盜犯
    行，惟被告該3 次犯罪情節尚非重大，所得之物品價值亦非
    鉅額，且其犯罪後亦坦承犯行不諱，尚知悔悟，依比例原則
    ，綜合其所為行為之嚴重性、所表現之危險性及對其未來之
    期待性等情以觀，本院認所宣告應執行之有期徒刑已與被告
    犯行之處罰相當，足資儆懲，尚無令被告於刑之執行前入勞
    動場所強制工作之必要，併予敘明。
據上論斷，應依刑事訴訟法第273 條之1 第1 項、第299 條第1
項前段，刑法第320 條第1 項、第41條第1 項前段、第51條第5
款，刑法施行法第1 條之1 第1 項、第2 項前段，判決如主文。
本案經檢察官孟玉梅到庭執行職務
中    華    民    國   100    年    6     月    30    日
                  刑事第三庭法  官  劉育琳
以上正本證明與原本無異。
如不服本判決應於收受判決後10日內向本院提出上訴書狀，並應
敘述具體理由；其未敘述上訴之理由者，應於上訴期間屆滿後20
日內向本院補提理由書（均須按他造當事人之人數附繕本），切
勿逕送上級法院。
                            書記官  李佳姿
中    華    民    國   100    年    6     月    30    日
所犯法條：
刑法第320條第1項
意圖為自己或第三人不法之所有，而竊取他人之動產者，為竊盜
罪，處五年以下有期徒刑、拘役或五百元以下罰金。